【裁判字號】    89,訴,91
【裁判日期】    890425
【裁判案由】    毒品危害防制條例
【裁判全文】
臺灣臺中地方法院刑事判決                            八十九年度訴字第九一號
    公  訴  人  台灣台中地方法院檢察署檢察官
    被      告  甲○○
右列被告因違反毒品危害防制條例案件，經檢察官提起公訴（八十八年度毒偵緝字第
一一七號、八十八年度毒偵字第一六五八號），本院判決如左：
    主  文
甲○○連續施用第一級毒品，累犯，處有期徒刑壹年。扣案之海洛因壹包（淨重零點
壹柒公克，毛重零點肆肆公克）沒收銷燬之，注射針筒壹支沒收；又連續施用第二級
毒品，累犯，處有期徒刑陸月。主刑部分應執行有期徒刑壹年肆月。
    事  實
一、甲○○曾於民國（下同）八十二年間因違反肅清煙毒條例案件，經本院判處有期
    徒刑三年六月確定，甫於八十六年十二月二十四日假釋期滿執行完畢。猶不知悔
    改，復因違反毒品危害防制條例案件，經本院裁定送觀察、勒戒後，認無繼續施
    用毒品之傾向，而經台灣台中地方法院檢察署檢察官於八十八年三月十六日以八
    十八年度偵字第一四六二號為不起訴處分確定。詎甲○○復基於施用第一級毒品
    海洛因之概括犯意，自八十八年六月中旬某日起至同年十月二十八日凌晨一時許
    止，在台中市○○○路五二四號居處及台中縣豐原市○○路六十八巷七十二弄五
    號住處，以將海洛因加水置入注射針筒內以靜脈注射之方式，連續施用第一級毒
    品海洛因多次，平均約二、三日施用一次；另基於施用第二級毒品安非他命之概
    括犯意，自八十八年六月中旬某日起至同年十月二十七日晚上止，於同上之居、
    住處，以將安非他命置於吸食器內以火燒烤吸食其產生煙霧之方式，非法施用安
    非他命多次，平均一至二星期施用一次；其間分別於下列時地為警查獲：（一）
    於八十八年六月二十一日凌晨五時三十分許，在台中縣豐原市○○路坪頂巷二十
    三之二號為警查獲。（二）於八十八年七月十七日凌晨二時十分許，在台中市○
    ○路三０四巷八號前，與張志榮（另案偵辦）共同為警查獲。（三）於八十八年
    十月二十八日凌晨一時四十分許，在台中市○○○路五二四號前查獲，並扣得甲
    ○○所有之毒品海洛因一包（起訴書記載為毛重０‧三公克，惟經送驗結果為淨
    重０‧一七公克，毛重０‧四四公克）及其施用第一級毒品所用之注射針筒一支
    。嗣經本院以八十八年度毒聲字第六二三０號裁定送觀察勒戒後，認有繼續施用
    毒品之傾向。
二、案經台中縣警察局豐原分局及台中市警察局第一分局報請台灣台中地方法院檢察
    署檢察官偵查起訴。
    理  由
一、訊據被告甲○○對右揭施用第一級毒品海洛因及第二級毒品安非他命之犯行均坦
    承不諱，且其歷次為警查獲後所採之尿液經檢驗結果，均呈甲基安非他命及嗎啡
    （按海洛因於人體內會代謝成嗎啡）陽性反應，有台中縣衛生局八十八年七月六
    日檢驗尿水報告書、台中市衛生局煙毒尿液檢驗成績書、長昕生活事業股份有限
    公司新東分公司之濫用藥物尿液檢驗報告書、台中縣衛生局八十八年十一月十日
    檢驗尿水報告書在卷可稽；並有扣案如事實欄所示被告所有之海洛因一包（淨重
    ０‧一七公克，毛重０‧四四公克，經鑑定結果確係海洛因無誤，有法務部調查
    局八十八年十一月十九日（八八）000000000號鑑定通知書在卷可稽）
    、注射針筒一支可資佐証。又被告前因施用毒品案件，經本院以八十八年度毒聲
    字第五四五號裁定送觀察、勒戒後，認無繼續施用毒品之傾向，由台灣台中地方
    法院檢察署檢察官於八十八年三月十六日以八十八年度偵字第一四六二號為不起
    訴處分確定，有該處分書及台灣台中地方法院檢察署刑案資料查註紀錄表在卷可
    參。其於五年內再犯毒品危害防制條例第十條第一項、第二項之施用毒品罪，經
    本院以八十八年毒聲字第六二三０號裁定送觀察、勒戒後，仍有繼續施用毒品傾
    向，亦有台灣台中看守所八十八年十一月九日（八八）中所太總字第０八二八號
    函附之有無繼續施用毒品傾向證明書一份在卷足憑。是事證明確，被告右揭犯行
    洵堪認定。
二、按被告甲○○前既已因施用毒品，經本院以八十八年度毒聲字第五四五號裁定送
    觀察、勒戒後，認無繼續施用毒品之傾向，由台灣台中地方法院檢察署檢察官於
    八十八年三月十六日以八十八年度偵字第一四六二號為不起訴處分確定，其復再
    施用第一級毒品海洛因及第二級毒品安非他命，經本院裁定送觀察勒戒，認有繼
    續施用毒品之傾向，自應分別依毒品危害防制條例第十條第一項之施用第一級毒
    品罪、第十條第二項之施用第二級毒品罪處斷。被告為施用海洛因、安非他命而
    持有海洛因及安非他命之低度行為分別為施用之高度行為所吸收，均不另論罪。
    查被告多次施用第一級毒品海洛因及第二級毒品安非他命之犯行，時間均緊接，
    犯罪構成要件分別相同，顯分係基於概括之犯意而為，均為連續犯，應均依刑法
    第五十六條之規定，論以一罪，並均加重其刑。被告所犯前開二罪，犯意各別，
    罪名互異，應予分論並罰。查被告曾於八十二年間因違反肅清煙毒條例案件，經
    本院判處有期徒刑三年六月確定，甫於八十六年十二月二十四日假釋期滿執行完
    畢，有台灣台中地方法院檢察署刑案資料查註紀錄表在卷可按。其於五年之內再
    犯本件有期徒刑以上之罪，為累犯，應依刑法第四十七條之規定就其所犯均遞加
    重其刑。爰審酌被告犯罪之動機、目的、手段及前因施用毒品經觀察勒戒後，因
    認無繼續施用傾向，甫為檢察官不起訴處分後，即再犯本案之罪，惟施用上開二
    種毒品均屬自戕之行為，及於本院審理時坦承犯行等一切情狀，分別量處如主文
    所示之刑，並定其應執行刑。扣案被告所有之海洛因一包（淨重０‧一七公克、
    毛重０‧四四公克），應依毒品危害防制條例第十八條第一項前段之規定沒收銷
    燬之。又注射針筒一支係被告所有供施用毒品海洛因所用之物，業據其供明在卷
    ，爰依刑法第三十八條第一項第二款之規定宣告沒收（按針筒並非專供施用毒品
    之器具，檢察官請依毒品危害防制條例第十八條第一項前段之規定宣告沒收，容
    有誤會，附此敘明）。
據上論斷，應依刑事訴訟法第二百九十九條第一項前段，毒品危害防制條例第十條第
一項、第二項、第二十條第三項、第十八條第一項前段，刑法第十一條前段、第五十
六條、第四十七條、第五十一條第五款、第三十八條第一項第二款，判決如主文。
中      華      民      國      八十九      年    四    月    二十五    日
                                      臺灣臺中地方法院刑事第二庭
                                          法  官  吳  幸  芬
右正本證明與原本無異。
如不服本判決，應於判決送達後十日內向本院提出上訴狀，上訴於臺灣高等法院臺中
分院( 須附繕本 )。
                                          書記官
中      華      民      國      八十九      年    四    月    二十六    日
附錄本案論罪科刑法條全文
毒品危害防制條例第十條第一項、第二項
施用第一級毒品者，處六月以上五年以下有期徒刑。
施用第二級毒品者，處三年以下有期徒刑。


司法院資訊處製作；財團法人民間司法改革基金會備份。
